【裁判字號】    96,訴,767
【裁判日期】    970229
【裁判案由】    違反毒品危害防制條例
【裁判全文】
臺灣雲林地方法院刑事判決               96年度訴字第767號
公  訴  人  臺灣雲林地方法院檢察署檢察官
被      告  甲○○
                    （另案羈押在臺灣高雄看守所）
上列被告因違反毒品危害防制條例案件，經檢察官提起公訴（96
年度毒偵字第658 號），被告於準備程序中就被訴事實為有罪之
陳述，本院合議庭裁定由法官一人進行簡式審判程序，判決如下
：
    主      文
甲○○施用第一級毒品，處有期徒刑玖月，減為有期徒刑肆月又
拾伍日，如易科罰金，以新臺幣壹仟元折算壹日，扣案之海洛因
殘渣袋壹只沒收之；又施用第二級毒品，處有期徒刑伍月，如易
科罰金，以新臺幣壹仟元折算壹日，減為有期徒刑貳月又拾伍日
，如易科罰金，以新臺幣壹仟元折算壹日。應執行有期徒刑陸月
，如易科罰金，以新臺幣壹仟元折算壹日，扣案之海洛因殘渣袋
壹只沒收之。
    事實及理由
一、犯罪事實：
    甲○○前曾於民國93年間，因施用毒品案件，經臺灣嘉義地
    方法院（下稱嘉義地院）以93年度毒聲字第330 號裁定送觀
    察、勒戒後，認有繼續施用毒品之傾向，經嘉義地院以93年
    度毒聲字第385 號裁定令入戒治處所施以強制戒治，甫於94
    年5 月10日執行完畢釋放，並經臺灣嘉義地方法院檢察署（
    下稱嘉義地檢署）檢察官以94年度戒毒偵字第52號為不起訴
    處分確定。詎其仍不知悔改，於強制戒治期滿釋放後5 年內
    ，復基於施用第一級毒品海洛因之犯意，於96年4 月20日某
    時許，在雲林縣斗六市鎮○路巷口處，以將海洛因摻水置於
    針筒內注射身體方式，施用海洛因1 次；另基於施用第二級
    毒品甲基安非他命之犯意，於96年4 月24日為警採尿回溯96
    小時內某時許（不含為警查獲後至採尿時之時間），在不詳
    地點，以將甲基安非他命置於玻璃球內燒烤吸食其煙霧之方
    式，施用甲基安非命1 次。嗣於96年4 月24日14時許，在雲
    林縣斗六市鎮○路24巷巷口，經警見其形跡可疑上前盤查，
    當場扣得其所有之海洛因殘渣袋1 只，且經警採集其尿液送
    驗，檢驗結果呈「嗎啡陽性」、「可待因陽性」及「甲基安
    非他命陽性」反應，始知上情。
二、認定犯罪事實所憑之證據及理由：
  (一)本案被告甲○○所犯之罪，均係死刑、無期徒刑、最輕本刑
    為3 年以上有期徒刑以外之罪，其於準備程序就前揭被訴事
    實為有罪之陳述，經受命法官告知簡式審判程序之旨，並聽
    取其與公訴人之意見後，本院合議庭裁定由受命法官獨任進
    行簡式審判程序，是本案之證據調查，依刑事訴訟法第 273
    條之2 規定，不受同法第159 條第1 項、第161 條之2 、第
    161 條之3 、第163 條之1 及第164 條至第170 條規定之限
    制，合先敘明。
  (二)上開犯罪事實，業據被告於本院審理中坦承不諱（見本院卷
    第54頁），且被告為警查獲後，經警採集其尿液送驗之結果
    ，確呈現嗎啡、可待因及甲基安非他命陽性反應，有應受尿
    液採驗人尿液檢體採集送驗紀錄表及詮昕科技股份有限公司
    96年5 月3 日濫用藥物尿液檢驗報告各1 紙（見偵卷第15頁
    至第16頁）附卷可稽，另有海洛因殘渣袋1 只扣案可證，足
    認被告之自白與事實相符，可以採信，被告前述犯行洵堪認
    定。
  (三)被告前曾於93年間，因施用毒品案件，經嘉義地院以93年度
    毒聲字第330 號裁定送觀察、勒戒後，認有繼續施用毒品之
    傾向，經嘉義地院以93年度毒聲字第385 號裁定令入戒治處
    所施以強制戒治，甫於94年5 月10日執行完畢釋放，並經嘉
    義地檢署檢察官以94年度戒毒偵字第52號為不起訴處分確定
    ，有臺灣高等法院被告前案紀錄表在卷可佐。是被告本件施
    用第一級、第二級毒品之犯行，核屬強制戒治執行完畢後5
    年內再犯毒品危害防制條例第10條之罪，應依法論科。
三、論罪科刑之理由：
  (一)核被告所為，係犯毒品危害防制條例第10條第1 項、第2 項
    之施用第一級、第二級毒品罪。被告持有第一級、第二級毒
    品之犯行，則為前述施用之犯行所吸收，不另論罪。
  (二)被告施用第一級、第二級毒品之犯行，犯意各別，行為互殊
    ，應予分論併罰。
  (三)爰審酌被告有多次施用毒品之前科紀錄，有臺灣高等法院被
    告前案紀錄表附卷可按，竟仍不思悔改，徹底袪除施用毒品
    之惡習，猶再次施用，可知其意志力甚為薄弱，殊不可取，
    惟念及其施用毒品之犯行，在本質上乃屬戕害自己身心健康
    之行為，尚未有嚴重破壞社會秩序或侵害他人權益之情形，
    且被告到案後能坦承犯行，犯後態度尚可等一切情狀，分別
    量處如主文所示之刑。
  (四)被告前述犯行之犯罪時間均在96年4 月24日以前，核與中華
    民國96年罪犯減刑條例所定得減刑之要件相符，併予依同條
    例第2 條第1 項第3 款、第7 條之規定，分別諭知其減得之
    刑，再依同條例第10條第1 項之規定，定其應執行之刑，且
    諭知易科罰金之折算標準。
  (五)扣案之海洛因殘渣袋1 只，為被告所有用以包裝海洛因之物
    ，已經被告供明在卷（見本院卷第57頁反面），具有避免供
    施用之海洛因裸露受潮的功能，應依刑法第38條第1 項第2
    款之規定沒收之。
四、應適用之法律：
    依刑事訴訟法第273 條之1 第1 項、第299 條第1 項前段、
    ，毒品危害防制條例第10條第1 項、第2 項，刑法第11 條
    前段、第41條第1 項前段、第51條第5 款、第38條第1 項第
    2 款，中華民國96年罪犯減刑條例第2 條第1 項第3 款、第
    7條、第10條第1項，判決如主文。
本案經檢察官乙○○到庭執行職務。
中    華    民    國    97    年    2     月    29    日
                  刑事第五庭    法  官  王  紹  銘
以上正本證明與原本無異。
如不服本判決，應於判決收受後10日內，向本院提出上訴狀（須
附繕本）。
                                書記官  洪  秀  虹
中    華    民    國    97    年    2     月    29    日
附錄論罪科刑條文全文：
毒品危害防制條例第10條
施用第一級毒品者，處6 月以上5 年以下有期徒刑。
施用第二級毒品者，處3 年以下有期徒刑。


司法院資訊處製作；財團法人民間司法改革基金會備份。
